【裁判字號】    99,上訴,371
【裁判日期】    990428
【裁判案由】    妨害性自主
【裁判全文】
臺灣高等法院高雄分院刑事判決         99年度上訴字第371號
上  訴  人  臺灣高雄地方法院檢察署檢察官
被      告  乙○○
指定辯護人  本院公設辯護人   孫妙岑
上列上訴人因被告妨害性自主案件，不服臺灣高雄地方法院98年
度訴字第1423號中華民國98年12月30日第一審判決（起訴案號：
臺灣高雄地方法院檢察署97年度偵緝字第2791號），提起上訴，
本院判決如下：
    主  文
原判決撤銷。
乙○○犯強制性交罪，處有期徒刑年陸月。
    事  實
一、乙○○與代號0000甲0000 女子（民國77年12月29日生，已滿
    16歲，年籍詳卷，以下簡稱A 女）為朋友關係，乙○○愛慕
    A 女多時。乙○○於97年5 月12日自台北南下高雄，晚間邀
    約A 女及1 名友人共進晚餐及喝酒，迄至翌日（13日）凌晨
    2 、3 時許餐畢，3 人一同至高雄市○○街32號乙○○投宿
    之「金石大飯店」602 號房，該名友人先行離開後，乙○○
    央求A 女留下繼續聊天、喝酒。同日凌晨4 、5 時許，乙○
    ○詢問A 女是否願意與其交往，為A 女所拒，乙○○竟基於
    強制性交之犯意，抓住A 女之左手臂，將A 女摔至床上，A
    女大喊救命，乙○○即掌摑A 女，並強行壓住A 女身體，不
    顧A 女反抗，脫去A 女之褲子，以其陽具侵入A 女陰道內，
    對A 女強制性交得逞後離去。嗣於97年5 月13日凌晨5 時30
    分許，A 女之男友楊孟諺撥打A 女之行動電話，發覺有異，
    並趕到現場後，發現上情，乃報警處理，乙○○於97年12月
    2 日經檢察官通緝到案後查獲。
二、案經高雄市政府警察局新興分局移送臺灣高雄地方法院檢察
    署檢察官偵查起訴。
    理  由
一、證人A 女、楊孟諺於警詢中之陳述，檢察官、被告及辯護人
    就該陳述之證據能力，未於言詞辯論終結前聲明異議，依刑
    事訴訟法第159 條之5 第1 項、第2 項規定，視為同意作為
    證據，且本院審酌該言詞陳述作成時並無不法之情事，認為
    適當，自得採為認定本案之證據，先予敘明。
二、訊據上訴人即被告乙○○坦承有於前開時地，與A 女發生性
    交關係，惟矢口否認有何強制性交犯行，辯稱：發生性交關
    係是A 女同意的，我沒有打她，也沒有強壓她云云。經查：
  (一)上開事實，業據證人A 女於警詢中指稱：乙○○於97年5 月
    12日早上8 時許打電話給我，說他到高雄市了，住在明星街
    32號金石大飯店602 房，叫我去找他，我就帶早餐去找他；
    晚上9 時許，與乙○○在電話中聯絡後，自行前往金石大飯
    店602 房找他，之後我們單獨去六合夜市吃晚餐及喝酒，吃
    飯期間乙○○有打電話給他一男性友人，約他來晚餐及喝酒
    ，大約隔天凌晨2 、3 時，我們3 人一同走回飯店，到飯店
    後，乙○○的朋友就走了，當時我也想離開，乙○○叫我陪
    他聊天一下，當天我大約喝了16瓶350cc 的臺灣啤酒，我自
    認當時我沒有很醉，只是覺得有點累，我還很清楚他對我說
    什麼話；在凌晨4 、5 時許，乙○○問我願不願意作他女朋
    友，我說我不願意，他說我喜歡妳很久了，妳給我一個機會
    ，妳考慮考慮，我說我不想要，請你不要這樣子，他就拉著
    我的手，我大喊救命，他把我拉起來往床上丟，我覺得身體
    很痛，我繼續喊救命，他就打我右臉頰巴掌，把我壓在床上
    ，接著強行脫我牛仔裙的內搭褲及內褲，我一直掙扎並反抗
    推他的肩膀，卻怎麼都推不開，他雙手壓住我的肩膀後一直
    搖晃我的身體，我覺得頭很暈，就無法反抗他，他就自行脫
    下襯衫、長褲及內褲後，把他的生殖器插入我陰部內抽動，
    因我一直爭執及反抗他就停止了，還叫我不要哭，說他會負
    責，要帶我回台北，我說我不要，叫他趕快走；後來是因為
    我男朋友楊孟諺從97年5 月13日凌晨就一直打電話給我，我
    沒有接，等乙○○離開飯店後，我才接楊孟諺電話，因當時
    心情很亂很緊張，我就掛斷他電話，楊孟諺還是一直打給我
    ，我就跟他說我在金石大飯店，楊孟諺過來找我時，才知道
    我被性侵害的事情等語（警卷第4甲9 頁）。證人A 女於偵查
    中復證述：被告之前就喜歡我，但我沒接受，到飯店房間後
    ，我要走，被告不讓我走，他打我巴掌，抓著我的左手，把
    我摔到床上，硬壓在我身上，沒脫我衣服，他脫我的外褲及
    內褲，我有掙扎，有推他，我當時喝蠻多酒，力氣抵不過他
    ，他脫自己的內褲及外褲，把他的生殖器插入我的陰道，我
    一直哭，後來他就走了，他還有打電話給我說他對不起我等
    語( 偵查1 卷第5 、6 頁) 。證人A 女於原審並明確指證：
    我是被迫與被告發生性行為，被告沒有徵求我的同意，被告
    有對我施強暴方式，被告把他的生殖器插入我的生殖器，我
    有反抗等情(原審2卷第32甲34頁)。
  (二)被告於檢察官偵查中業已坦承犯行，並供稱：我喝酒，且喜
    歡A 女，就與A 女發生性關係，我不知道A 女是否喜歡我，
    我認為A 女不想與我發生性關係等語( 偵查1 卷第33頁) ；
    又被告於原審法院訊問時亦供陳：我承認我確實沒有經被害
    人之同意，與被害人發生性行為等語甚明( 原審1 卷第45頁
    ) 。再者，A 女於97年5 月13日經醫師檢查結果：左前臂有
    2 處10元大小瘀青，處女膜有舊傷痕等情，有卷附高雄市立
    聯合醫院美術館院區受理疑似性侵害事件驗傷診斷書1 紙附
    卷可稽（偵查2 卷第28頁）。又A 女陰道棉棒DNA 與被告之
    染色體DNA甲STR 型別相同，不排除其來自被告等情，有內政
    部警政署刑事警察局98年3 月5 日刑醫字第0970199137號鑑
    驗書在卷可參( 偵查1 卷第25頁) 。此外，復有登載被告住
    宿金石飯店之住宿登記簿1 份、及被告在金石飯店櫃檯之監
    視錄影畫面翻拍照片1 張附卷可憑( 警卷第10、14頁) 。足
    證A 女前開指訴，應屬真實可信。被告於原審及本院審理時
    翻異，否認強制性交犯行，核係事後飾卸之詞，並無可取。
  (三)另據證人即A 女之男友楊孟諺於警詢及偵查中證稱：我於97
    年5 月13日清晨5 時30分許，打電話給我女友A 女，當時是
    一個男生接的電話，我有聽到我女友的哭聲，約6 時5 分，
    我又打電話給A 女，A 女表示她在金石飯店602 號房，我前
    往找她，到達時，A 女一直哭、恐慌，我發現她內外褲均沒
    有穿，上衣完整，現場凌亂，沒有看到被告等情以觀( 警卷
    第1 頁、偵查2 卷第11頁) 。A 女於案發後確實有哭泣、恐
    慌、未穿著內外褲之異常現象，益徵A 女指訴遭被告強制性
    交，應可採信。況且，按諸常情，A 女若係自願與被告發生
    性交關係，則其於男友楊孟諺來電時，隱瞞遮掩其與被告間
    之關係，尚且不及，斷無哭泣、恐慌之可能，而被告亦無於
    事發後立即離開飯店之必要，可見被告所辯：發生性交關係
    是A 女同意的云云，不足採信。
  (四)證人A 女於原審雖另陳述：我忘記被告如何對我施以強暴脅
    迫云云，惟參酌其於原審先後所陳：「( 妳是如何被迫與被
    告發生性行為？) 可以拒絕回答嗎？」、「因為事隔已久，
    我也不會一直想要去回想那時候的事情」、「願意原諒被告
    ，為了要讓自己心理輕鬆一點，得饒人處且饒人」等語，A
    女應係不願再回想本案過程而刻意迴避上開問題，殊難因其
    迴避此一問題而認其先前於警詢、偵查及原審所為之指訴均
    無可信。又證人A 女於警詢時陳述：被告與我是國中同校但
    不同班的同學關係云云，嗣於原審則稱：與被告認識1 、2
    年的時間，只是普通朋友關係，是在我唸國中的時候認識的
    ，但不是同一個國中云云，陳述雖不一致，但被告與A 女是
    否為國中同學，並不影響本案之認定。A 女就其遭被告強制
    性交之基本事實，始終指訴如一，且有前開事證可佐，已甚
    明灼，雖A 女對於其與被告是否為國中同學關係乙節前後所
    述不一，亦不能因此忽視前開事證而遽認A 女之指訴全無可
    信。再A 女於警偵詢中自承：我於97年5 月12日上午8 時許
    ，先到被告住宿之飯店送早餐給被告吃，再去上班；當天晚
    上又陪同被告一起晚餐、喝酒，於晚餐後，陪同被告回飯店
    房間喝酒、聊天等情，核與被告所供相符，雖可認定A 女與
    被告間之情誼匪淺，然此尚不足以推翻前開事證而得以推論
    A 女係自願與被告發生性交關係。
  (五)綜上所述，被告所辯，均係飾卸之詞，一無可採。本件事證
    明確，被告犯行洵堪認定。
三、核被告所為，係犯刑法第221條第1項之強制性交罪。
四、被告犯罪事證明確，原審法院未查，遽為無罪之諭知，自有
    未當。檢察官上訴意旨執此指摘原判決不當，為有理由，應
    由本院撤銷原判決，另為有罪之諭知。爰審酌被告與A 女係
    舊識，竟不顧情誼，為逞一己之私慾對A 女施以暴力而強制
    性交得逞，對A 女身體造成傷害，並戕害A 女心靈，影響A
    女身心靈健康非微，於法院審理中否認犯行，未賠償A 女損
    失，犯罪後態度欠佳等一切情狀，量處如主文第二項所示之
    刑，以資警惕。
據上論結，應依刑事訴訟法第369 條第1 項前段、第364 條、第
299 條第1 項前段，刑法第221 條第1 項，判決如主文。
本案經檢察官方娜蓉到庭執行職務。
中    華    民    國    99    年    4     月    28    日
                  刑事第九庭    審判長法  官   莊秋桃
                                      法  官   田平安
                                      法  官   范惠瑩
以上正本證明與原本無異。
如不服本判決應於收受本判決後10日內向本院提出上訴書狀，其
未敘述上訴理由者，並得於提起上訴後10日內向本院補提理由書
狀（均須按他造當事人之人數附繕本）「切勿逕送上級法院」。
中    華    民    國    99    年    4     月    28    日
                                      書記官   戴育婷
附錄本件判決論罪科刑法條：
刑法第221條
（強制性交罪）
對於男女以強暴、脅迫、恐嚇、催眠術或其他違反其意願之方法
而為性交者，處 3 年以上 10 年以下有期徒刑。
前項之未遂犯罰之。

司法院資訊處製作；財團法人民間司法改革基金會備份。
